---
title: "2 - ALEATORIA"
author: "Jorge Fuertes Argüello"
date: "17 de enero de 2018"
output: html_document
---

```{r setup, include=FALSE}
knitr::opts_chunk$set(echo = TRUE)
```

### INSTALAMOS Y CARGAMOS LIBRERÍAS.

```{r}
# install.packages("ROCR")
library(ROCR)
# install.packages("e1071")
library(e1071)
# install.packages("caret")
library(caret)
# install.packages("xgboost")
library(xgboost)
# install.packages("randomForest")
library(randomForest)
# install.packages("quantmod")
library(quantmod)
```

### 2- ALEATORIA

Una vez realizada la limpieza de los datos, de nuestra muestra de training y nuestra muestra de test, queremos realizar un primer análisis de una forma muy sencilla.

Realizaremos una muestra de test con una variable nueva denominada "Probability" en la que estableceremos unos y ceros de forma aleatoria para las 101503 observaciones que tiene nuestro credit_test.

```{r}
Probability <- sample(x= c(0,1), size=nrow(credit_test), replace = TRUE)
```

Una vez creada la nueva variable "Probability", vamos a crear un nuevo dataframe con dicha variable únicamente para que posteriormente se pueda extraer en formato csv.

```{r}
sample <- data.frame(Probability)
write.csv(sample, "entry1SAMPLE.csv")
```

Una vez extraído en formato csv, abriremos el documento en nuestro ordenador con el bloc de notas para introducir el nombre de la primera columna como "Id", tal y como nos exige la competición "Give me some credit" y lo subiremos a kaggle para ver nuestra puntuación con este test set aleatorio. 

La puntuación calificada por Kaggle con dicho test set es de 0.481581, dato que entendemos totalmente razonable debido a que no hemos llevado a cabo ningún análisis en profundidad, únicamente establecidos unos y ceros de forma aleatoria. Por lo que nuestro logaritmo aleatorio nos otorga aproximadamente un 48,16% de acierto.













