---
title: "Ejercicios derivadas. Fundamentos para el Análisis de Datos y la Investigación"
author: "Álvaro de Prada"
date: "4/11/2017"
output:
  word_document: default
  pdf_document: default
  html_document: default
---

```{r}
library(mosaicCalc)
library(mosaic)
```

-EJERCICIO 1-
Ejercicio 1.a:
```{r}
g=mosaicCalc::D(3*x^2 - 2*x + 4 ~x)    
g

g(0)
```
Solución 1.a = -2

Ejercicio 1.b:

```{r}
plotFun(g, x.lim=range(0,10)) 

```
Solución 1.a = B

-EJERCICIO 2-
```{r}
g2=mosaicCalc::D(5*exp(.2*x) ~x)    
g2

g2(0)
```
Solución 2.a= 1

```{r}
plotFun(g2, x.lim=range(0,10)) 
```
```{r}
g3= ((5*exp(.2*x)) ~x)
plotFun(g3 , x.lim=range(0,10) )  
```
Solución 2.a= B - Misma forma pero distinta velocidad de crecimiento.

-EJERCICIO 3-

```{r}
g4=mosaicCalc::D(exp(-(x^2)) ~x)    

plotFun(g4 , x.lim=range(-2,2) )  
```
Solución 3: C - Ola positiva seguida de ola negativa.


-EJERCICIO 4-
```{r}
g5=mosaicCalc::D(fred^2 ~ginger)
g5

```
Solución 4: A - 0 everywhere.


-EJERCICIO 5-
```{r}
g6=mosaicCalc::D(cos(2*t) ~ t&t&t)
g6
```
Solución 5.a: D) = 8sin(2t)

```{r}
g7=mosaicCalc::D(cos(2*t) ~ t&t&t&t)
g7
```
Solución 5.b: E) = 16cos(2t)


-EJERCICIO 6-
```{r}
g8=mosaicCalc::D(cos(2*t^2) ~ t&t&t&t)
g8
curve(g8,c(0,5)) 
```
Solución 6.a: C)= Un coseno cuya amplitud crece y cuyo periodo decrece.
Solución 6.b: C)= Cos, sin, squaring, multiplication and addition.


-EJERCICIO 7-
```{r}

g91=mosaicCalc::D(x*sin(y)~x)

g92=mosaicCalc::D(x*sin(y)~y)

g911=mosaicCalc::D(x*sin(y)~x+x)

g912=mosaicCalc::D(x*sin(y)~x)

g921=mosaicCalc::D(x*sin(y)~x)

g922=mosaicCalc::D(x*sin(y)~y+y)
```
```{r}
g91
```
```{r}
g91(2,3)
```
```{r}
g91(3,2)
```
```{r}
g92
```
```{r}
g92(2,3)
```
```{r}
g92(3,2)
```
```{r}
g911
```
```{r}
g911(2,3)
```
```{r}
g911(3,2)
```
```{r}
g912
```
```{r}
g912(2,3)
```
```{r}
g912(3,2)
```
```{r}
g921
```
```{r}
g921(2,3)
```
```{r}
g921(3,2)
```
```{r}
g922
```
```{r}
g922(2,3)
```
```{r}
g922(3,2)


```

Solución 7.A: FALSO
Solución 7.B: FALSO
Solución 7.C: VERDADERO
















